【裁判字號】    97,訴,412
【裁判日期】    970526
【裁判案由】    毒品危害防制條例
【裁判全文】
臺灣基隆地方法院刑事判決               97年度訴字第412號
公  訴  人  臺灣基隆地方法院檢察署檢察官
被      告  甲○○
上列被告因違反毒品危害防制條例案件，經檢察官提起公訴（97
年度毒偵字第347號、第525號），被告就被訴事實為有罪之陳述
，本院合議庭裁定由受命法官獨任進行簡式審判程序審理，茲判
決如下：
    主  文
甲○○施用第一級毒品，累犯，處有期徒刑柒月。又施用第一級
毒品，累犯，處有期徒刑柒月。應執行有期徒刑壹年。
    事  實
一、甲○○前因施用第一級毒品海洛因案件，經觀察、勒戒後，
    認無繼續施用毒品之傾向，於92年11月5日執行完畢釋放，
    由臺灣基隆地方法院檢察署檢察官以92年度毒偵字第562 號
    為不起訴處分確定。復因施用第一級毒品海洛因案件，本院
    於94年9月5日，以94年度訴字第676號判處有期徒刑7月確定
    。再因施用第一級毒品海洛因案件，本院於94年12月9日，
    以94年度訴字第979號判處有期徒刑8月確定。上開2罪與其
    又犯之搶奪罪有期徒刑8月，合併定應執行刑為有期徒刑1年
    9月確定，於96年1月12日假釋出監，已於96年7月4日假釋期
    滿執行完畢。
二、詎其猶不知悔改，復各基於施用第一級毒品海洛因之犯意，
    先後於96年12月5日9時許及97年1月13日上午某時許，分別
    在臺北縣萬里鄉萬里村28鄰成功新村71號住處及基隆市廟口
    附近某處，以針筒注射方式各施用第一級毒品海洛因1次。
    嗣為警先於96年12月5日17時45分許，在基隆市○○區○○
    街口執行盤查勤務，發現其右手臂有新注射針孔，故帶同其
    至警局採尿送驗有毒品嗎啡陽性反應。復因施用毒品過量經
    家屬送基隆長庚醫院急救，為警於97年1月15日14時40分許
    ，赴該醫院急診室帶同其至警局採尿送驗，有毒品嗎啡陽性
    反應，因而查悉上情。
三、案經基隆市警察局第四分局報告臺灣基隆地方法院檢察署檢
    察官偵查起訴。
    理  由
壹、程序事項：
    查本件被告甲○○所犯為毒品危害防制條例第10條第1項之
    施用第一級毒品罪，非死刑、無期徒刑、最輕本刑為3年以
    上有期徒刑之罪，或高等法院管轄第一審之案件，被告於本
    院準備程序中，就被訴事實為有罪之陳述，經告以簡式審判
    程序之旨，並聽取檢察官、被告之意見後，本院合議庭已依
    刑事訴訟法第273條之1第1項之規定，裁定由受命法官獨任
    進行簡式審判程序，是本件之證據調查依刑事訴訟法第273
    條之2規定，不受同法第159條第1項、第161條之2、第161條
    之3、第163條之1及第164條至第170條規定之限制，合先敘
    明。
貳、實體事項：
一、上揭事實，業據被告於警詢及本院審理時供承不諱，且被告
    查獲後分別於96年12月5日19時、97年1月15日17時25分許為
    警採集其親自排放之尿液，送請臺灣尖端先進生技醫藥股份
    有限公司，以氣相層析質譜儀分析法確認檢驗結果，呈嗎啡
    、可待因、嗎啡陽性反應，此有該公司於96年12月12日、97
    年1月23日所出具之濫用藥物尿液檢驗報告各1份在卷可稽。
    足認被告前開自白與事實相符，可以採信。被告前因施用毒
    品案件，於92年11月5日觀察勒戒執行完畢釋放，其於5年內
    再犯本案之施用第一級毒品海洛因罪，罪證明確，犯行洵堪
    認定，自應依法論科。
二、論罪科刑：
(一)、查海洛因係毒品危害防制條例第2條第2項第1款所定之第一
    級毒品，被告予以施用，核其所為，係犯毒品危害防制條例
    第10 條第1項之施用第一級毒品罪。被告各次持有第一級毒
    品以供其各次施用，其持有之低度行為應為其施用之高度行
    為所吸收，均不另論罪。又被告先後施用毒品之行為，係為
    滿足各該次之毒癮，於滿足毒癮後，該次行為即已完成，是
    各次均為各自獨立之行為，各具獨立性，其前後次施用毒品
    行為間，自無密切不可分之關係，各自獨立構成一個施用毒
    品罪責，應予分論併罰。被告前曾受如事實欄所載有期徒刑
    之執行，此有臺灣高等法院被告前案紀錄表附卷可考，其於
    有期徒刑執行完畢後5年以內，故意再犯本件最重本刑為有
    期徒刑以上之刑之罪，為累犯，應分別依刑法第47條第1項
    加重其刑。
(二)、爰審酌被告犯罪之動機、吸食頻率、曾有施用毒品之前科仍
    不知戒除，惟犯罪後坦承犯行，且所犯之施用毒品犯行乃戕
    害自己身心健康，並未危及他人等一切情狀，分別量處如主
    文所示之刑，並定其應執行刑，以示懲儆。
據上論斷，應依刑事訴訟法第273條之1第1項、第299條第1 項前
段，毒品危害防制條例第10條第1項，刑法第11條、第47條第1項
、第51條第5款，判決如主文。
本案經檢察官李元銘到庭執行職務。
中    華    民    國    97    年    5     月    26    日
                  刑事第二庭法  官  陳伯厚
以上正本證明與原本無異。
如不服本判決應於收受本判決後10日內向本院提出上訴書狀，其
未敘述上訴理由者，並得於提起上訴後10日內向本院補提理由書
狀（均須按他造當事人之人數附繕本）「切勿逕送上級法院」。
中    華    民    國    97    年    5     月    26    日
                            書記官  黃士元
附錄論罪法條
毒品危害防制條例第10條第1項
施用第一級毒品者，處 6 月以上 5 年以下有期徒刑。


司法院資訊處製作；財團法人民間司法改革基金會備份。
